臺灣高雄地方法院刑事判決　　　　　　　94年度訴字第1965號
公　訴　人　臺灣高雄地方法院檢察署檢察官
被　　　告　甲○○　男　37歲.
上列被告因毒品危害防治條例案件，經檢察官提起公訴（台灣高
雄地方法院檢察署94年度毒偵字第5659號），本院合議庭裁定由
受命法官獨任依簡式審判程序審理，判決如下：
    主  文
甲○○施用第一級毒品，累犯，處有期徒刑捌月。又施用第二級
毒品，累犯，處有期徒刑陸月。應執行有期徒刑壹年。
    事  實
一、甲○○前於民國88年間因施用毒品案件，經送觀察勒戒後，
    因無繼續施用傾向，經檢察官不起訴處分確定，復又因施用
    毒品案件，經本院裁定送強制戒治及經檢察官提起公訴，經
    本院於90年10月31日以90年訴字第2136號判處應執行有期徒
    刑1 年，於91年1 月29日停止戒治，同年7 月22日保護管束
    期滿，於93年5 月11日縮短刑期假釋出監，於93年10月12日
    假釋期滿未經撤銷而視為執行完畢。竟不知悔改，復於94年
    2 月22日中午12時許，在其位於高雄縣岡山鎮○○路107 巷
    6 號住處內，先以將第一級毒品海洛因混入香菸內，點燃後
    吸食其煙霧之方式，施用第一級毒品海洛因1 次；再於30分
    鐘後，以將第二級毒品海洛因置於錫箔紙上加熱燒烤、吸食
    其煙霧之方式，施用第二級毒品安非他命1 次。嗣於同月23
    日上午3 時30分許，為警於高雄縣橋頭鄉公厝北五里林橋旁
    查獲，經採集其尿液送驗後，始查知上情。
二、案經高雄縣政府警察局岡山分局報告台灣高雄地方法院檢察
    署檢察官偵查起訴。
    理  由
一、本案被告甲○○係違反毒品危害防制條例第10條第1 項及第
    2 項之施用第一級毒品罪及施用第二級毒品罪，其法定刑為
    死刑、無期徒刑、最輕本刑為三年以上有期徒刑以外之罪，
    於準備程序進行中，被告就被訴事實為有罪之陳述，由受命
    法官告知簡式審判程序之要旨並聽取其與公訴人之意見，經
    被告同意適用簡式審判程序後，本院亦認無不得或不宜改依
    簡式審判程序進行之處，爰依刑事訴訟法第273 條之1 第1
    項、第284 條之1 規定，本院合議庭裁定裁定由受命法官獨
    任進行簡式審判程序，合先敘明。
二、上揭事實，業據被告坦承不諱，其尿液送驗後，亦呈嗎啡陽
    性及甲基安非他命陽性之反應，此有台灣檢驗科技股份有限
    公司濫用藥物尿液檢驗報告、及高雄縣政府警察局岡山分局
    煙毒嫌疑人尿液採證代碼對照表各1 紙在卷足稽，足徵被告
    之自白核與事實相符，堪予採信。另查，被告前於88年間因
    施用毒品案件，經送觀察勒戒後，因無繼續施用傾向，經檢
    察官不起訴處分確定，復又因施用毒品案件，經本院裁定送
    強制戒治，於91年1 月29日停止戒治付保護管束，同年7 月
    22日保護管束期滿視為戒治完畢等情，有臺灣高等法院被告
    全國前案紀錄表1 份附卷可參，足認被告確於前開強制戒治
    執行完畢釋放後、5 年內再犯本案施用第一級毒品及第二級
    毒品之罪。是本件事證明確，被告犯行洵堪認定，應依法論
    科。
三、查海洛因及安非他命係毒品危害防制條例第2 條第2 項第1
    款及第2 款所定之第一級毒品及第二級毒品，依法不得持有
    、施用及販賣。核被告甲○○所為，係違反毒品危害防制條
    例第10條第1 項及第2 項之施用第一級毒品罪及施用第二級
    毒品罪。其施用第一級毒品海洛因及施用第二級毒品安非他
    命前後分別持有海洛因及安非他命之低度行為，應為施用之
    高度行為所吸收，均不另論罪。而被告前開施用第一級毒品
    罪及施用第二級毒品罪之間，罪名有異，犯意各別，行為不
    同，應分論併罰之。又被告前於民國88年間因施用毒品案件
    ，經送觀察勒戒後，因無繼續施用傾向，經檢察官不起訴處
    分確定，復又因施用毒品案件，經本院裁定送強制戒治及經
    檢察官提起公訴，經本院於90年10月31日以90年訴字第2136
    號判處應執行有期徒刑1 年，於91年1 月29日停止戒治，同
    年7 月22日保護管束期滿，於93年5 月11日縮短刑期假釋出
    監，於93年10月12日假釋期滿未經撤銷而視為執行完畢一節
    ，有前開臺灣高等法院被告全國前案紀錄表1 份附卷足憑，
    是其前受有期徒刑之執行完畢後，5 年內再犯有期徒刑以上
    之本罪，為累犯，應依法加重其刑。爰審酌被告前因施用毒
    品案件，經觀察勒戒、強制戒治及法院科刑判決後，竟再為
    本件施用毒品犯行，足見其惡習已深，且戒絕毒癮之意志不
    堅，未能體悟施用毒品對自己、家人造成之傷害及社會之負
    擔，自屬可議；惟念其於犯後態度良好，並能坦承犯行及施
    用毒品本質上係屬戕害自身健康之行為，尚未直接危害他人
    ，反社會性之程度應屬較低等一切情狀，量處如主文所示之
    刑，以資懲儆，並定其應執行之刑。
四、據上論斷，應依刑事訴訟法第273 條之1 第1 項、第299 條
    第1 項前段，毒品危害防制條例第10條第1 項、第2 項，刑
    法第11條、第47條、第51條第5款，判決如主文。
中　　華　　民　　國　　94　　年　　6 　　月　　30　　日
                    刑事第14庭  法　官  紀凱峰
以上正本證明與原本無異。
如不服本判決，應於收受送達後10日內向本院提出上訴書狀。
中　　華　　民　　國　　94　　年　　7 　　月　　1 　　日
　　　　　　　　　　　　        書記官  黃進遠
毒品危害防制條例第10條
施用第一級毒品者，處 6 月以上 5 年以下有期徒刑。
施用第二級毒品者，處 3 年以下有期徒刑。
